# 股改企业-已预提的三类人员费用如何列报、是否计息？

提问人：qzhcpa 时间：2013-07-06 01:10:09
陈版主，请教一个问题： 我现在正在作一个国企改制上市申报业务，该企业在 2011 年整体变更为股份公司前，已经按照经批准的改制方案及财企[2009]117号文的规定，从折股前的净资产计提了 3 亿的人员费用，由于改制方案采用整体变更的形式，因此计提的 3亿负债及相关人员全部留在了整体变更后的股份公司，我的疑问是： 1 、负债里的 3 亿元（假设 2012 年度未支付任何人员费用）在改制后的股份公司资产负债表日2012.12.31日报表列报金额如何确定？是在原 3 亿负债的基础上加上 3 亿元货币资金 2012 年一年的利息作为列报余额、并将利息计入 2012 年损益；还是应该再让精算师在2012.12.31日重新测算一次精算现值作为负债列报、并将 2012 年测算的精算现值与 2011 年测算的精算现值 3 亿的差计入 2012 年损益？ 2 、该预提的三类人员费用 3 亿，应在资产负债表的哪个项目列报比较规范？ 恳请陈老师及各位老师指教！

回答人：chenyiwei
回复 qzhcpa 的帖子
1 、严格来说，此类预提的三类人员费用中的内退人员费用和离退休人员统筹外福利（至少是后者），是需要定期精算以修正原先的估计的。所以你建议的后一种做法是比较合理的。在实际操作中，如果精算基本假设的变动不大（建议咨询提供专业精算服务的机构以确定本年度末的基本精算假设与上年度相比是否有重大变化），也接受可每隔一段时间（一般不超过 3 年）重新精算一次，在不进行精算的年度，按照上年末余额加上本期计提的利息减去本期支付金额后的余额作为本期期末余额列报。
2 、对于预计将在资产负债表日后一年内（含一年）支付的部分，按其账面价值列报为其他流动负债；其余列报为其他非流动负债。

提问人：qzhcpa 时间：2013-07-06 13:07:26
陈老师： 如果每隔一段时间（一般不超过 3 年）重新精算一次，在不进行精算的年度，按照上年末余额加上本期计提的利息减去本期支付金额后的余额作为本期期末余额列报时： 1 、在每年计提利息时，应使用哪种利率比较好？如：采用精算师原人员费用提留测算的折现利率、或使用目前的 1 年期贷款利率、或使用国债利率、或使用 3 亿元资产预期收益率？ 2 、在每年计提利息时，是否应该计入改制后股份公司的财务费用-利息支出？ 3 、如果不计提利息可行不，因为如果计入改制后股份公司的财务费用，将会影响股份公司业绩，简单测算 1 年的利息就要负担 1000 多万？另外，这种利息费用属于不属于非经常性损益范围内的？

回答人：chenyiwei
1 、按精算机构进行精算时所使用的利率。 2 、是。 3 、不确认利息支出是不恰当的，因为负债的余额是按折现值列报的，因此按实际利率法确认利息是必然要求。